【裁判字號】    89,易,1402
【裁判日期】    900608
【裁判案由】    傷害
【裁判全文】
臺灣彰化地方法院刑事判決                        八十九年度易字第一四二號
    公  訴  人  臺灣彰化地方法院檢察署檢察官
    被      告  庚○○
                己○○○
                戊○○
    右  三  人
    選任辯護人  張震律師
右列被告等因傷害案件，經檢察官提起公訴（八十九年度偵字第三五六三號、五九四
四號），本院判決如左：
    主  文
庚○○、己○○○共同傷害人之身體，各處有期徒刑貳月，如易科罰金，均以佰元
折算壹日。扣案之扁擔壹支沒收。
戊○○無罪。
    事  實
一、庚○○、己○○○於民國八十九年四月十七日下午二時餘許，在彰化縣秀水鄉○○街二三八號其住所前，為其子戊○○與甲○○間之債務糾紛，與甲○○發生爭
    執，竟共同基於犯意之聯絡，先由庚○○持其所有之扁擔一支毆打甲○○之頭部
    ，再由己○○○持其所有之鐵條一支毆擊甲○○之鼻翼，致甲○○受有左頂骨區
    四×二公分血腫、右鼻翼擦傷及右鼻孔出血等傷害。嗣警員丁○○據報到現場處
    理，扣得上開扁擔一支及鐮刀一支。
二、案經甲○○訴由台灣彰化地方法院檢察署檢察官偵查起訴。
    理  由
壹、被告庚○○、己○○○部分：
一、被告庚○○、己○○○雖均矢口否認有傷害之犯行，辯稱係甲○○持木棍傷害渠
    等云云。然查右揭事實，業據告訴人甲○○指訴甚明，並經證人丙○證述屬實，
    且警員丁○○據報到現場處理時，亦發現甲○○受有傷害，此據證人丁○○到庭
    結證明確，復有扁擔一支扣案足資佐證。又依甲○○之傷勢觀之，其受傷應係器
    械造成無訛。雖告訴人甲○○於本院審理時供稱其右鼻翼擦傷，可能是戊○○將
    之推倒時所造成等語，但其於偵訊中已供明右鼻翼擦傷係鐵條打擊所致，是告訴
    人此部分於本院之供述，應係時間之經過，記憶有誤所致。另證人乙○○於本院
    作證時，雖僅證稱告訴人甲○○如何毆打被告及戊○○等，未述及被告等有毆打
    甲○○之情形。惟證人乙○○既係被告等之媳婦，且證人丁○○亦證稱其到現場
    處理時，發現甲○○受有傷害，足見被告等確有傷害甲○○，故乙○○之證言，
    應屬迴護之詞，不足採信。至於被告等雖亦受有傷害，且從告訴人甲○○於告訴
    狀指稱：「當時告訴人基於正當防衛意思，將該扁擔奪下以自衛，．．．」、證
    人丙○於本院證稱：「甲○○倒在地上的時候也有反抗，手也有亂揮．．．」及
    證人丁○○於本院證稱其據報到現場處理時，亦發現己○○○、庚○○受有傷害
    各等語觀之，告訴人甲○○亦有傷害被告等甚明。惟渠等受傷，乃彼此互毆所致
    ，故被告等之受傷，並不影響被告等傷害告訴人之事實，亦無從免除被告等之刑
    事責任。是罪證明確，被告等犯行應堪認定。
二、核被告等所為，均係犯刑法第二百七十七條第一項之傷害罪。渠等間有犯意之聯
    絡，及行為之分擔，皆為共同正犯。爰審酌被告等之素行，及其犯罪之動機、目
    的、手段、所生之危害並犯罪後之態度等一切情狀，各量處如主文所示之刑，並
    諭知易科罰金折算之標準。扣案之扁擔一支，被告等供稱為其所有，係供犯傷害
    罪所用之物，併予宣告沒收。惟供罪所用之鐵條，因未予扣案，為免執行困難，
    不予宣告沒收。至另扣案之鐮刀一支，難認係供犯罪所用或犯罪預備之物，亦不
    予宣告沒收。
貳、被告戊○○部分：
一、公訴意旨另以：被告戊○○亦與被告庚○○及己○○○於右揭時、地，共同毆打
    甲○○受傷，因認被告戊○○與庚○○及己○○○共同涉犯刑法第二百七十七條
    第一項之傷害罪。
二、按犯罪事實應依證據認定之，無證據不得推定其犯罪事實，刑事訴訟法第一百五
    十四條定有明文。公訴人認被告戊○○亦涉犯刑法第二百七十七條第一項之傷害
    罪，無非以告訴人甲○○之指訴及證人丙○之證述，為其主要論據，然為被告戊○○所否認。查告訴人甲○○於告訴狀中並未告訴被告戊○○傷害，於八十九年
    度偵字第三五六三號偵訊中供稱：「我當時不知他（指被告戊○○）有無打我。
    」，於八十九年度偵字第三三九三號偵訊時指稱：「戊○○也有打我。」，於本
    院訊問時供稱：「戊○○這時才跑出來，一起和他父母打我，戊○○持什麼東西
    打我，我不太記得。」，於本院審理時供稱：「戊○○衝出來持木板打我。」各
    等語，其供述從完全未予指認，不知有無毆打，有毆打，不記得持何物毆打，至
    持木板毆打，竟隨時間之久遠，而越益明確，殊有可疑，尚難憑採。又證人丙○
    於八十九年度偵字第三五六三號偵訊中證稱：「而他的兒子戊○○好像拿一刀子
    。」、「戊○○也有打他（指甲○○），他拿一鐵板及磚塊。」等語，於本院審
    理時則證稱：「戊○○也出來，三人（指被告庚○○、己○○○及戊○○）將甲○○壓在地上．．．。」等語，其先後證述不符，亦不足採信。從而，告訴人甲○○之指訴，及證人丙○之證述，皆不能證明被告戊○○有傷害告訴人甲○○之
    事實。此外，復查無其他積極證據足資憑認被告戊○○有何傷害之犯行。是不能
    證明被告戊○○犯罪，自應為無罪之諭知。
據上論斷，應依刑事訴訟法第二百九十九條第一項前段項、第三百零一條第一項，刑
法第二條第一項前段、第二十八條、二百七十七條第一項、第四十一條第一項，罰金
罰鍰提高標準條第一條前段、第二條前段，判決如主文。
中      華      民      國    九十      年      六      月      八      日
                                臺灣彰化地方法院刑事第三庭
                                    法      官  廖  國  佑
右正本證明與原本無異。
如不服本判決，應於判決送達後十日內，向本院提出上訴狀( 須附繕本 )。
告訴人或被害人對於判決如有不服具備理由請求檢察官上訴者，其上訴期間之計算係
以檢察官收受判決正本之日期為準。
                                    法院書記官  卓  俊  杰
中      華      民      國    九十      年      六      月     十二     日
刑法第二百七十七條
傷害人之身體或健康者，處三年以下有期徒刑，拘役或一千元以下罰金。
犯前項之罪，因而致人於死者，處無期徒刑或七年以上有期徒刑，致重傷者，處三年
以上，十年以下有期徒刑。


司法院資訊處製作；財團法人民間司法改革基金會備份。
